臺灣高等法院刑事裁定
110年度聲字第4241號
聲明異議人
即  受刑人  黃軍淞



上列聲明異議人即受刑人因殺人未遂等案件，對於臺灣新北地方
檢察署檢察官110年執更丑字第778號執行指揮，聲明異議，本院
裁定如下：
    主  文
聲明異議駁回。
    理  由
一、聲明異議意旨略以：
　㈠聲明異議人即受刑人黃軍淞（下稱受刑人）經臺灣新北地方
    檢察署110年執更丑字第778號指揮書內2件殺人未遂案，分
    別判處有期徒刑7年、5年4月，2案分別審理判處，而2案判
    處期間，又先行判處妨害自由、傷害等微罪，致使裁定定應
    執行刑受妨害自由、傷害之有期徒刑侷限其比例及公平原則
    。
　㈡受刑人所涉殺人未遂案件分別判處有期徒刑7年、5年4月，加
    總為12年4月，然臺灣新北地方檢察署110年執更丑字第778
    號指揮書則受妨害自由及傷害案件侷限，若殺人未遂案件部
    分先行以定應執行65%至70%比例原則裁定後，再與妨害自由
    及傷害定應行刑，所裁定之有期徒刑對受刑人有天壤之別之
    待遇。
　㈢參照各法院中對其犯罪所判之例：如販賣毒品判處5個15年有
    期徒刑，合計75年，法院定應執行刑為18年6月至19年，又
    如強盜案件6件，分別判處5年6月有期徒刑，合計33年，法
    院定應執行刑為6年左右。綜上，受刑人之案件，受裁定定
    應執行刑尚嫌未洽，懇請給予受刑人改過向善之機會，予以
    從輕及最有利之裁定（殺人未遂先裁定再與其他罪行合併裁
    定），以為妥適，受刑人絕不再犯云云。
二、按受刑人或其法定代理人或配偶以檢察官執行之指揮為不當
    者，得向諭知該裁判之法院聲明異議，刑事訴訟法第484條
    定有明文。所稱「檢察官執行之指揮不當」，係指檢察官有
    積極執行指揮之違法及其執行方法有不當等情形而言，即受
    刑人聲明異議之客體，應以檢察官執行之指揮為限。倘受刑
    人並非針對檢察官執行之指揮認有不當，其所為聲明異議於
    程序上已難謂適法，法院自應以裁定駁回其異議（最高法院
    102年度台抗字第404號裁定意旨參照）。準此，聲明異議之
    事項，既以檢察官執行之指揮為限，如對法院所為之判決或
    裁定不服者，則應循上訴或抗告之程序尋求救濟。若判決業
    經確定，則應另行依再審或非常上訴之程序加以救濟，非得
    以聲明異議方式為之。
三、經查：
　㈠受刑人前因傷害案件，經臺灣新北地方法院以106年度審簡字
    第842號分別判處有期徒刑4月、2月，於106年9月26日確定
    。又因妨害自由案件，經本院以106年度上訴字第2617號判
    處有期徒刑3月，於106年12月26日確定。又因殺人未遂案件
    ，經臺灣新北地方法院以105年度訴字第701號判處有期徒刑
    5年4月，因不服上訴，經本院以106年度上訴字第2231號駁
    回上訴，經最高法院以107年度台上字第2094號駁回上訴確
    定。又因殺人未遂案件，經本院以108年度上更一字第23號
    判處有期徒刑7年，因不服上訴，經最高法院以109年台上字
    第2921號駁回上訴確定。前揭案件，經本院以109年度聲字
    第4195號裁定定應執行有期徒刑12年，而受刑人對上開裁定
    不服，向最高法院提起抗告，經最高法院以109年度台抗字
    第2026號裁定駁回其抗告確定。臺灣新北地方檢察署檢察官
    依據最高法院上開裁定換發110年執更丑字第778號執行指揮
    書供執行，而受刑人刑期中之有期徒刑7月部分業於107年執
    更字第2197號案執行完畢，尚餘11年5月待執行等情，有前
    開各判決、裁定、本院被告前案紀錄表、執行案件資料表、
    執行指揮書可稽，並經本院調取臺灣新北地方檢察署110年
    度執更字第778號卷宗核閱無訛。
　㈡受刑人雖以前詞提起本件聲明異議。惟就受刑人提出之刑事
    聲明異議狀觀之，其雖於案號欄記載110年度執更丑字第778
    號，然揆諸其書狀內容僅在爭執本院109年度聲字第4195號
    裁定所定之應執行刑量刑過苛，並以其個人意願為憑，請求
    再予重新定應執行刑，而顯非就執行檢察官有積極執行指揮
    之違法或其執行方法有不當等節聲明異議，此與刑事訴訟法
    第484條規定之要件不符。倘受刑人對於法院所為之確定裁
    定不服者，應依非常上訴之程序加以救濟，非得以聲明異議
    方式為之。是本件受刑人既非係以檢察官執行之指揮認有不
    當為由聲明異議，自與刑事訴訟法第484條聲明異議之要件
    不符，於程序上已難謂適法。
四、綜上，本件檢察官之執行指揮，經核並無違法或不當，受刑
    人徒憑己意，泛以請求重新定刑為由，提起本件聲明異議，
    為無理由，應予駁回。
據上論斷，應依刑事訴訟法第486條，裁定如主文。
中　　華　　民　　國　　110 　年　　11　　月　　30　　日
                  刑事第十一庭  審判長法　官  張江澤
                                      法　官  梁志偉
                                      法　官  章曉文
以上正本證明與原本無異。
如不服本裁定，應於收受送達後五日內向本院提出抗告狀。
                                      書記官  賴又瑄
中　　華　　民　　國　　110 　年　　11　　月　　30　　日